行　政　法　院　裁　定　　　　　　　　　　　　　八十七年度裁字第一一四四號
　　再 審原 告　岱偉實業股份有限公司
　　代　表　人　甲○○
　　再 審被 告　財政部關稅總局
右當事人間因進口貨物核定稅則號別事件，再審原告對本院中華民國八十七年六月十
九日八十七年度判字第一一九九號判決提起再審之訴。本院裁定如左︰
　　主  文
再審之訴駁回。
　　理  由
按再審案件於再審判決後，當事人不得仍以同一之事實理由，為對原判決重行提起再
審之訴之主張，本院四十三年裁字第十二號著有判例。本件再審原告委託旭懋報關有
限公司分別於民國八十五年四月二日、八十五年四月十五日向財政部高雄關稅局申報
自印尼進口 INDONESIAN FINISHED FANCY FLOORING 乙批，報單號碼：ＢＣ＼八五＼
Ｕ五七四＼○○○六號、ＢＣ＼八五＼Ｕ六六六＼○○○七號，均報列行為時海關進
口稅則（以下簡稱稅則）第四四一八‧九○‧九○號，互惠稅率百分之二‧五，經該
局改列行為時稅則第四四一二‧一一‧二○號，按互惠稅率百分之二十課徵關稅。再
審原告不服，聲明異議，經該局加具意見，報由再審被告評定異議駁回。再審原告不
服，循序提起行政訴訟，為本院八十六年度判字第三○六一號判決駁回在案。再審原
告以上開判決有行政訴訟法第二十八條第一款、第十款再審情形為由，對之提起再審
之訴，亦經本院以八十七年度判字第一一九九號判決（下稱原判決）駁回，茲再審原
告仍以原判決有行政訴訟法第二十八條第一款、第十款之再審原因，對之提起再審之
訴，其再審意旨無非以原處分違反行政院台八十五訴字第○一二五一號再訴願決定意
旨，有違行政法則；且關於系爭貨品之稅率問題，再審被告曾函請我國駐比利時代表
處，向世界海關組織關稅合作理事會（ＷＣＯ）查詢結果，據我國駐比利時代表處回
函「根據世界海關組織即關稅合作理事會之意見，即類似案件宜驗明用途，並洽請出
口國海關提供分類意見，設若仍有歧見，可請秘書處提Ｈ．Ｓ委員會討論，又拼花地
板『木條厚度』以『適宜及實用』為宜，並無須硬性訂定標準」，又根據上開組織之
承辦人員謂「該貨品如為可『直接使用之地板成品』，則以歸列四四一八．九○項目
相關號列為宜」，此均有公文書為憑，在「處分當時」，再審被告明知竟棄而不論，
而原判決對此重要證據亦未予斟酌，則在適用法則上，亦造成重要違誤。伊進口之「
銘木拼花地板」已成定型，且屬成品，僅作地板為其唯一用途，應歸列四四一八．九
○．九○號稅則。系爭貨品從七十八年即已進口，直到八十三年八月份始認定不適當
，由稅則四四一八號，稅率二．五，冒然改採四四一二號，稅率二十，並引用財
政部七十五年四月十九日台財關字第七五○五三三八號函作為處分依據，其適法性顯
有可議，原判決顯有違誤云云。惟查上開事由，業據再審原告於前茲各次訴訟程序中
提出主張，而為本院不採，茲再審原告復以同一原因事實，對原判決提起再審之訴，
揆諸首揭判例意旨，難謂合法，應予駁回。
據上論結，本件再審之訴為不合法，爰依行政訴訟法第三十三條、民事訴訟法第五百
零二條第一項，裁定如主文。
中    華    民    國     八十七      年      九      月     二十四      日
                    行 政 法 院 第 三 庭
                                審 判 長 評  事      曾  隆  興
                                         評  事      高  秀  真
                                         評  事      趙  永  康
                                         評  事      蔡  進  田
                                         評  事      鄭  淑  貞
右  正  本  證  明  與  原  本  無  異
                                         法院書記官  阮  桂  芬
中    華    民    國     八十七      年      九      月     二十五      日
